臺灣花蓮地方法院刑事判決　　　　　　　 95年度易字第408號
公　訴　人　臺灣花蓮地方法院檢察署檢察官
被　　　告　甲○○
上列被告因違反毒品危害防制條例案件，經檢察官提起公訴 (95
年度毒偵第556 號、95年度偵字第4346號），因被告於準備程序
進行中就被訴事實為有罪之陳述，經本院合議庭裁定由受命法官
獨任進行簡式審判程序，並判決如下：
    主  文
甲○○施用第二級毒品，累犯，處有期徒刑陸月，如易科罰金，
，以新臺幣貳仟元折算壹日。扣案之安非他命壹包（含袋重參拾
陸點陸捌公克），沒收並銷燬之。扣案之吸食器肆組，均沒收。
    事  實
一、甲○○前於民國88年間因施用毒品案件，經臺灣屏東地方法
    院裁定送觀察、勒戒後，認無繼續施用毒品傾向，由臺灣屏
    東地方法院檢察署檢察官以89年度戒毒偵字第300 號不起訴
    處分確定；復於94年間因施用毒品案件，經臺灣屏東地方法
    院簡易庭以94年度簡字第176號判處有期徒刑6月確定，並於
    94年4 月21日易科罰金執行完畢。竟仍不知悔改，復基於反
    覆、延續施用第二級毒品安非他命之單一行為決意，於95年
    8月9日上午7 時許及中午12時許，分別在屏東縣萬丹鄉○○
    ○○○道路附近及花蓮縣花蓮市○○○街2號3樓之1 友人吳
    秀娟住處，以放置安非他命於吸食器上加熱之方式，施用安
    非他命各1 次，嗣經警於同日18時許搜索上開吳秀娟住處，
    扣得甲○○與乙○○共有之安非他命1包（含袋重37.60公克
    ，取0.92公克鑑驗用罄，餘36.68 公克）及甲○○所有之吸
    食器4 組，另經警採其尿液檢驗後呈安非他命陽性反應，始
    查悉上情。
二、案經花蓮縣警察局花蓮分局報告臺灣花蓮地方法院檢察署檢
    察官偵查起訴。
    理  由
一、被告甲○○於上揭時間、地點施用第二級毒品安非他命各 1
    次之事實，迭據其於警詢、偵查中及本院審理中坦承不諱，
    核與證人乙○○於警詢及偵查中之證述相符，而被告於前揭
    時間為警查獲時採集之尿液，經送驗結果呈安非他命陽性反
    應，此有慈濟大學濫用藥物檢驗中心檢驗總表、毒品案件尿
    液檢體採集送驗紀錄表各1份在卷可稽，另有安非他命1包（
    含袋重37.60公克，取0.92公克鑑驗用罄，餘36.68公克）及
    被告所有供施用安非他命之吸食器4 組扣案可佐，被告前開
    自白與事實相符，堪予認定。又被告前於88年間因施用毒品
    案件，經臺灣屏東地方法院裁定送觀察、勒戒後，認無繼續
    施用毒品傾向，由臺灣屏東地方法院檢察署檢察官以89年度
    戒毒偵字第300 號不起訴處分確定；復於94年間因施用毒品
    案件，經臺灣屏東地方法院簡易庭以94年度簡字第176 號判
    處有期徒刑6月確定，有臺灣高等法院被告前案紀錄表1份在
    卷可稽。本案事證明確，被告犯行堪以認定，應予依法論科
    。
二、核被告所為，係犯毒品危害防制條例第10條第2 項之施用第
    二級毒品罪。其施用前持有安非他命之低度行為，為施用安
    非他命之高度行為所吸收，應不另論罪，起訴書雖認被告所
    為另犯上開條例第11條第2 項之持有第二級毒品罪，惟業經
    公訴人於本院審理中更正如前所述，併予敘明。另按「刑事
    法若干犯罪行為態樣，本質上原具有反覆、延續實行之特徵
    ，立法時既予特別歸類，定為犯罪構成要件之行為要素，則
    行為人基於概括之犯意，在密切接近之一定時、地持續實行
    之複次行為，倘依社會通念，於客觀上認為符合一個反覆、
    延續性之行為觀念者，於刑法評價上，即應僅成立一罪。學
    理上所稱『集合犯』之職業性、營業性或收集性等具有重複
    特質之犯罪均屬之，例如經營、從事業務、收集、販賣、製
    造、散布等行為概念者是。」最高法院95年度臺上字第1079
    號判決意旨可資參照；又毒品危害防制條例所規定處罰之施
    用毒品行為固具有反覆實施之性質，然各次施用毒品之行為
    係滿足各單次毒癮發作所致，各次施用毒品行為係各自獨立
    ，尚難認係同一行為之數次舉動，故難認其屬刑法接續犯之
    概念；而毒品危害防制條例既依成癮性、濫用性及對社會危
    害性而將毒品分為四級，且僅規定處罰施用第一、二級毒品
    ，足見毒品危害防制條例所處罰施用第一、二級毒品，其構
    成要件之行為要素係具有成癮、濫用之反覆、延續實行，且
    依社會通念於客觀上認為符合一個反覆、延續性之行為觀念
    ，揆諸前揭判決意旨，於刑法評價上，即應認成立「集合犯
    」之一罪。查被告前後2 次施用安非他命之行為，係在密切
    接近之一定時、地持續實行之複次行為，且於客觀上認為符
    合一個反覆、延續性之行為，應屬集合犯而為單純一罪，公
    訴人認被告所為應數罪併罰，容有誤會，應予更正。另被告
    有事實欄所示之前科及執行紀錄，有台灣高等法院被告全國
    前案紀錄表1份在卷可查，其於5年內故意再犯本件有期徒刑
    以上之罪，為累犯，應依刑法第47條第1 項規定加重其刑。
    爰審酌被告之前科紀錄、犯罪之動機、手段、家庭狀況、施
    用毒品係對自己身體之殘害，及其犯罪後坦承犯行之態度等
    一切情狀，量處如主文所示之刑，並諭知易科罰金之折算標
    準。
三、扣案毒品安非他命1包（含袋重37.60公克，取0.92公克鑑驗
    用罄，餘36.68 公克），為毒品危害防制條例所規定之第二
    級毒品，有內政部警政署刑事警察局95年10月31日刑鑑字第
    0950152785號鑑定書1份在卷可佐，應依該條例第18條第1項
    前段規定，沒收銷燬之，至用以鑑驗之0.92公克安非他命，
    業已用罄而不存在，自毋庸宣告沒收。另扣案之吸食器4 組
    ，係被告所有並供其施用安非他命之器具，業據被告於本院
    審理中供承在卷，自應依刑法第38條第1項第2款之規定，併
    予宣告沒收。
據上論斷，應依刑事訴訟法第273條之1第1項、第299條第1項前
段，毒品危害防制條例第10條第2項、第18條第1項前段，刑法第
11 條前段、第47條第1項、第41條第1項前段、第38條第1項第2
款，刑法施行法第1條之1，判決如主文。
本案經檢察官李殷財到庭執行職務。
中　　華　　民　　國　　96　　年　　2　　月   　27    日
                        臺灣花蓮地方法院刑事第二庭
                            法  　官    俞  秀  美
以上正本證明與原本無異。
如對本判決不服，應於送達後10日內，向本院提出上訴狀。（應
抄附繕本）
                            書 記 官
中　　華　　民　　國　　96　　年　　2 　　月　　27　　日
附錄本判決論罪之法律條文：
毒品危害防制條例第10條第2項：
施用第二級毒品者，處3年以下有期徒刑。
